【裁判字號】    88,交易,113
【裁判日期】    890201
【裁判案由】    過失致死
【裁判全文】
臺灣花蓮地方法院刑事判決                        八十八年度交易字第一一三號
    公  訴  人  臺灣花蓮地方法院檢察署檢察官
    被      告  丙○○
右列被告因過失致死案件，經檢察官提起公訴（八十八年度偵字第二七一三號），本
院判決如左：
    主  文
丙○○因過失致人於死，處有期徒刑肆月，如易科罰金，以佰元折算壹日。緩刑
年。
    事  實
一、丙○○於民國八十八年六月十一日十時四十五分許，駕駛車牌號碼ＪＥ─五三五
    二號自用小客車，沿省道台九線公路由南往北方向行駛，途經該路二百七十四公
    里又五百公尺處之雙向二車道路段時，本應注意該路段時速不得超過六十公里，
    並應注意在遵行車道內行駛，而依當時天候晴，日間自然光線，路面乾燥，無缺
    陷，無障礙物，視距良好等客觀情狀，並無不能注意之情形，竟疏於注意，貿然
    以時速約一百公里之速度行駛，且跨越中心分向線，侵入來車道，因而撞及對向
    車道由丁○○所駕駛、搭載其父趙文福之車牌號碼ＧＳ─０四一二號自用小客車
    ，致趙文福之股骨及頸部受創，雖經送慈濟醫院急救，仍因心肺衰竭，延至同年
    七月二日二十三時十五分許，不治死亡。丙○○於肇事後，在有偵查權限之機關
    或公務員發覺前，主動向據報前往現場處理之警員乙○○坦承疏失肇事，願受裁
    判而自首。
二、案經臺灣花蓮地方法院檢察署檢察官相驗後自動檢舉偵查起訴。
    理  由
一、訊據被告丙○○坦承於右揭時地以時速一百公里之速度駕車並駛入來車道而肇事
    致趙文福死亡等情不諱，並有道路交通事故調查報告表、現場照片數幀在卷可稽
    ，而被害人趙文福確因本件車禍死亡，亦經臺灣花蓮地方法院檢察署檢察官督同
    檢驗員到場相驗屬實，製有驗斷書、相驗屍體證明書及勘驗筆錄等在卷足憑。至
    被告雖辯稱：當時係為閃避一部自右側小巷駛出之廂型車，伊所駕車輛失控，因
    而撞上丁○○之車云云。惟查證人丁○○證稱：伊在碰撞前約一百公尺即見被告
    之車蛇行，約二十公尺前駛入伊車道，伊雖緊急剎車，但仍撞上，當時未見有廂
    型車自小巷駛出等語。證人即肇事現場另一汽車駕駛人甲○○證稱：當時伊開車
    在丁○○之車後，伊見被告之車速很快，並跨越伊車道行駛約二十公尺後碰撞趙
    車，車禍前並未見到廂型車自小巷駛出等語。證人即甲○○車內乘客戊○○亦證
    稱撞上前、後並未見到一輛廂型車等語。綜上證人所述，被告所辯因閃避他車而
    肇事云云，尚乏根據，自無可採。
二、按汽車行車速度，依標誌之規定。又汽車在雙向二車道行駛時，均應在遵行車道
    內行駛。道路交通安全規則第九十三條第一項、第九十七條第一款分別定有明文
    ，被告駕車自應遵守上開規定。經查被告肇事時係以時速一百公里之速度行駛，
    已如上述，參以肇事當時天候晴，日間自然光線，路面乾燥，無缺陷，無障礙物
    ，視距良好（上開道路交通事故調查報告表參照）等客觀情狀，其顯無不能注意
    之情形，竟疏於注意，於時速限制六十公里之路段（上開道路交通事故調查報告
    表參照）以時速一百公里之速度行駛，復未遵行在己方車道而侵入對向車道行駛
    ，致生本件車禍，其顯有過失至明。本件經送臺灣省花東區車輛行車事故鑑定委
    員會鑑定，其結果亦同此認定，有該會八十八年十二月三十日八八花鑑字第八八
    五四九號函所附之鑑定意見書一紙在卷可參。再被害人趙文福因本件車禍死亡，
    與被告之過失行為間具有相當之因果關係，本件事證明確，被告犯行洵堪認定。
三、核被告所為，係犯刑法第二百七十六條第一項之過失致人於死罪。被告於肇事後
    在有偵查權限之機關或公務員發覺前，主動向前往現場處理之警員乙○○坦承疏
    失肇事一節，業據證人乙○○證述屬實，此屬於對於未發覺之罪自首而接受裁判
    ，應依刑法第六十二條前段之規定減輕其刑。爰審酌被告素行尚佳，其因一時疏
    失未能遵守交通規則致被害人車禍身亡，惡性非重，且已與被害人家屬達成和解
    ，賠償損害，有花蓮縣新城鄉調解委員會調解筆錄正本在卷可佐，並審酌其犯罪
    後態度等一切情狀，量處如主文所示之刑。末查被告未曾受有期徒刑以上刑之宣
    告，此有本院刑事被告全國前案紀錄表在卷可稽，本院認其經此科刑判決之教訓
    後，當知警惕而無再犯之虞，因認對其所宣告之刑，以暫不執行為適當，爰併宣
    告緩刑三年，以啟自新。
據上論斷，應依刑事訴訟法第二百九十九條第一項前段，刑法第二百七十六條第一項
、第六十二條前段、第四十一條、第七十四條第一款，罰金罰鍰提高標準條例第一條
前段、第二條，判決如主文。
本案經檢察官許建榮到庭執行職務。
中      華      民      國    八十九    年      二      月      一      日
                              臺灣花蓮地方法院刑事庭
                                  法  官  陳  文  通
右正本證明與原本無異。
如對本判決不服，應於送達後十日內，向本院提出上訴狀。（應抄附繕本）告訴人或
被害人如對於本判決不服者，應具備理由請求檢察官上訴，其上訴期間之計算係以檢
察官收受判決正本之日期為準。
附錄本判決論罪之法律條文
                                   法院書記官
中      華      民      國       八 十 九     年    二     月    八     日
附錄本判決論罪之法律條文：
刑法第二百七十六條：
因過失致人於死者，處二年以下有期徒刑、拘役或二千元以下罰金。
從事業務之人，因業務上之過失犯前項之罪者，處五年以下有期徒刑或拘役，得併科
三千元以下罰金。


司法院資訊處製作；財團法人民間司法改革基金會備份。
